pt-PT: Eletrónica > Comunicações > Telefonia > Acessórios para telemóvel e smartphones > Capas para telemóvel: Capas para telemóveis com bateria
it: Elettronica > Comunicazioni > Telefonia > Accessori per cellulari e smartphone > Custodie cellulari: Custodie per cellulari con batteria
nb: Elektronikk > Kommunikasjon > Telefoni > Mobiltelefontilbehør > Mobiltelefonetuier: Batteritelefondeksler
en: Electronics > Communications > Telephony > Mobile & Smart Phone Accessories > Mobile Phone Cases: Battery Phone Cases
bg-BG: Електроника > Комуникации > Телефония > Аксесоари за мобилни и смарттелефони > Калъфи за мобилни телефони: Калъфи за батерии за телефони
pl: Elektronika > Telekomunikacja > Telefonia > Akcesoria do telefonów komórkowych i smartfonów > Futerały na telefony komórkowe: Futerały na telefony z baterią
fi: Elektroniikka > Viestintä > Puhelinliikenne > Matka- ja älypuhelinten tarvikkeet > Matkapuhelinkotelot: Akkukuoret
es: Electrónica > Comunicación > Telefonía > Accesorios para teléfonos móviles y inteligentes > Fundas para móviles: Fundas para teléfonos con batería
ro-RO: Electronice > Comunicații > Telefonie > Accesorii pentru telefoane mobile și inteligente > Huse pentru telefonul mobil: Huse pentru telefon cu baterie
pt-BR: Eletrônicos > Comunicações > Telefonia > Acessórios para celulares e smartphones > Estojos para telefones celulares: Capas carregadoras
ko: 전자기기 > 통신 > 전화 > 휴대전화/스마트폰 부대용품 > 휴대전화 케이스: 배터리 폰 케이스
ru: Электроника > Связь > Телефония > Аксессуары для мобильных телефонов и смартфонов > Чехлы для мобильных телефонов: Чехлы для телефонов с аккумуляторами
fr: Appareil électronique > Communications > Téléphonie > Accessoires pour téléphones portables et smartphones > Coques pour téléphones portables: Coques avec batterie intégrée
sl-SI: Elektronika > Komunikacija > Telefonija > Dodatki za mobilne in pametne telefone > Ovitki za mobilne telefone: Ovitki za telefone z baterijo
el: Ηλεκτρονικά > Επικοινωνίες > Τηλεφωνία > Αξεσουάρ κινητών και έξυπνων τηλεφώνων > Θήκες κινητών τηλεφώνων: Θήκες κινητών με μπαταρία
zh-TW: 電子器材 > 通訊設備 > 電話設備 > 手機和智慧型手機配件 > 充電手機殼: 充電手機殼
tr: Elektronik > Haberleşme > Telefon İletişimi > Cep Telefonu ve Akıllı Telefon Aksesuarları > Cep Telefonu Kılıfları: Pil Telefon Kılıfları
lt-LT: Elektronika > Ryšiai > Telefonija > Mobiliųjų ir išmaniųjų telefonų priedai > Mobiliųjų telefonų dėklai: Akumuliatorinių telefonų dėklai
da: Elektronik > Kommunikation > Telefoni > Mobiltelefon- og smartphonetilbehør > Mobiltelefon – covers: Battericover til mobiltelefon
th: อิเล็กทรอนิกส์ > การสื่อสาร > การโทรศัพท์ > อุปกรณ์เสริมโทรศัพท์มือถือและสมาร์ทโฟน > ที่ใส่โทรศัพท์เคลื่อนที่: เคสโทรศัพท์แบบมีแบตเตอรี่
zh-CN: 电子产品 > 通讯 > 电话 > 手机和智能手机配件 > 手机壳: 电池手机壳
de: Elektronik > Kommunikationsgeräte > Telefone > Zubehör für Mobiltelefone und Smartphones > Mobiltelefontaschen: Akku-Handyhüllen
sk-SK: Elektronika > Komunikačné zariadenia > Telefonovanie > Príslušenstvo pre mobilné telefóny a smartfóny > Puzdrá na mobilné telefóny: Batériové puzdrá na mobilné telefóny
ja: 電子機器 > 通信機器 > 電話 > 携帯電話・スマートフォン用アクセサリー > 携帯電話・スマートフォン用ケース: バッテリー内蔵携帯電話・スマートフォン用ケース
nl: Elektronica > Communicatie > Telefonie > Accessoires voor mobiele en slimme telefoons > Hoezen voor mobiele telefoons: Batterij telefoonhoesjes
vi: Thiết bị điện tử > Thiết bị liên lạc > Điện thoại > Phụ kiện điện thoại di động & điện thoại thông minh > Vỏ/ ốp lưng điện thoại di động: Vỏ/ốp lưng điện thoại kiêm sạc dự phòng
cs: Elektronika > Komunikace > Telefony > Příslušenství pro mobilní a chytré telefony > Pouzdra na mobily: Pouzdra na mobily s baterií
sv: Elektronik > Kommunikation > Telefoni > Mobil- och smarttelefontillbehör > Mobiltelefonfodral: Batteritelefonfodral
hu: Elektronika > Kommunikáció > Telefonálás > Mobil- és okostelefon-kiegészítők > Mobiltelefontokok: Akkumulátoros telefontokok
hr-HR: Elektronika > Komunikacija > Telefonija > Dodaci za mobitele i pametne telefone > Maskice za mobitele: Futrole za telefone s baterijama